臺灣新北地方法院民事裁定　
111年度亡字第58號
聲  請  人  臺灣新北地方檢察署檢察官

上列聲請人因宣告張劍死亡事件，聲請公示催告，本院裁定如下
：
    主    文
一、准對失蹤人張劍（男，民國00年0月0日生，身分證統一編號
    ：Z000000000號，最後設籍地址：新北市○○區○○路000號4樓
    ，即新北○○○○○○○○）為宣告死亡之公示催告。
二、該失蹤人應於本公示催告揭示於本院公告處或資訊網路之翌
    日起六個月內，向本院陳報現尚生存，如不陳報，本院將宣
    告其為死亡。
三、無論何人，凡知該失蹤人之生死者，均應於上開時日以前，
    將其所知之事實，陳報本院。
    理    由
一、按失蹤人失蹤滿7年後，法院得因利害關係人或檢察官之聲
    請，為死亡之宣告；失蹤人為八十歲以上者，得於失蹤滿3
    年後，為死亡之宣告。民法第8條第1項、第2項定有明文。
    次按法院准許宣告死亡之聲請者，應公示催告。公示催告應
    揭示於法院公告處、資訊網路及其他適當處所；法院認為必
    要時，並得命登載於公報或新聞紙，或用其他方法公告之。
    又前開陳報期間，自揭示之日起，應有6個月以上。家事事
    件法第156條、第130條第3項至第5項分別定有明文。
二、聲請意旨略以：失蹤人張劍於民國00年0月0日生，係80歲以
    上之人，因行方不明，自103年3月13日起經列為失蹤人口後
    ，迄今已逾3年仍未尋獲，為此聲請准予為公示催告等語。
三、聲請人主張上開事實，業據其提出失蹤人口系統資料列表、
    戶籍資料、戶籍登記申請書、健保投保紀錄查詢、健保歷史
    投保紀錄查詢、内政部移民署110年10月13日移署資字第110
    0107799號函（查無張劍入出境資料）、新北市政府社會局1
    10年10月15日新北社老字第1101952151號函文（查張劍非新
    北市中低收入戶或保護安置個案）、臺北市政府社會局110
    年10月13日北市社老字第1103142381號函文（查張劍非臺北
    市中低收入戶或保護安置個案）、新北市政府殯葬管理處11
    0年10月13日新北殯館字第1105080050號函（查無張劍殯葬
    紀錄）、臺北市殯葬管理處110年10月20日北市殯儀二字第1
    103013215號函（查無張劍殯葬紀錄）、80歲以上行方不明
    人口社會生活軌跡資料比對紀錄、新北○○○○○○○○親屬鄰里長
    或鄰居訪查紀錄表各1份等件在卷為憑，經本院核閱無訛，
    並經本院依職權查閱失蹤人張劍之在監在押全國紀錄、入出
    境紀錄，均查無相關紀錄，此有失蹤人張劍之高等法院在監
    在押全國紀錄表、入出境資訊連結作業資料附卷可憑，堪信
    聲請人之主張為真實。而聲請人為臺灣新北地方檢察署檢察
    官，揆諸前開規定，聲請人所為聲請，核無不合，應予准許
    。
四、依家事事件法第156 條，裁定如主文。
中　　華　　民　　國　 111　　年　　5 　　月　　13　　日
                   家事法庭     法  官　陳苑文
以上正本係照原本作成。
如不服本裁定應於送達後10日內向本院提出抗告狀，並應繳納抗
告費新臺幣1,000元。
中　　華　　民　　國　 111　　年　　5 　　月　  13　  日
                                書記官　許怡雅